CONTACTO



323 2248433



zsalazarsie@gmail.com

FORMACIÓN ACADÉMICA

ESPECIALIZACIÓN EN GESTIÓN
ASOCIADA Y DESARROLLO
COMUNITARIO
CORPORACIÓN UNIVERSITARIA
MINUTO DE DIOS - SEDE BOGOTÁ D.C.

Fecha finalización: Noviembre 2019

TRABAJADORA SOCIAL
CORPORACIÓN UNIVERSITARIA
MINUTO DE DIOS - UNIMINUTO
SEDE BOGOTÁ D.C.

Fecha finalización: Abril 2019

BACHILLER COMERCIAL
INSTITUTO INTEGRADO DE COMERCIO
CAMILO TORRES

Fecha finalización: Noviembre 2013

ZULEIMY SALAZAR SIERRA

Trabajadora Social y Especialista en Gestión asociada y desarrollo comunitario.

PERFIL PROFESIONAL

Profesional en Trabajo Social con experiencia en atención psicosocial a nivel individual y familiar de niños, niñas, adolescentes y adultos en procesos de restablecimiento de derechos condición de vulnerabilidad, capacitación, diagnóstico e intervención de casos, generación de planes de acción y de estrategias para el fortalecimiento de habilidades y proyecto de vida.

Conocimientos en análisis de problemas sociales, construcción de diagnósticos, implementación de metodologías y sistematización de procesos de intervención para caso, grupo y comunidad. Persona con habilidades para trabajar en equipo, creatividad e innovación, comunicación asertiva, orientación al logro y actitud de servicio.

EXPERIENCIA

Octubre 2021-Diciembre 2023

TRABAJADORA SOCIAL FUNDEPRO/INTERNADO ISAMAR

Elaborar y ejecutar el plan de trabajo que contenga las actividades, productos, cronograma, procesos, acciones de atención, acompañamiento, gestión integral, articulación intra e ínter institucionales e intersectorial, mediante la incidencia técnica en la planeación, implementación, seguimiento y mejora para la atención de niñas y adolescentes en condición de vulnerabilidad en modalidad internado del ICBF.

Diciembre 2020- TRABAJADORA SOCIAL Agosto 2021 CENTRO MYA

Trabajadora Social desarrollando funciones como atención e intervención psicosocial a adolescentes y adultos en condición de discapacidad intelectual en proceso de restablecimiento de derechos modalidad internado ICBF, seguimientos, generación de planes de bienestar y acción , talleres grupales, capacitaciones y realización de informes mensuales, trimestrales de cada caso.

Observación y Seguimiento de visitas domiciliarias a las familias, otorgando herramientas que permitan promover una niñez, adolescencia y adultez saludable, orientado acompañar y vigilar el cuidado aconsejando sobre alimentación, actividades de estimulación y juegos para el desarrollo optimo, así como para promover hábitos que aporten a la prevención de la violencia y maltrato intrafamiliar

Mayo 2019 -Mayo 2020

TRABAJADORA SOCIAL BEST BUDDIES COLOMBIA

Gestión, monitoreo e implementación de proyecto de inclusión sociolaboral en empresas como la cámara de comercio de Bogotá, Koba D1, Alkosto, entre otros; atención e intervención psicosocial de adultos con discapacidad intelectual, capacitación, diagnóstico e intervención de casos, generación de planes de acción, acompañamiento de las funciones y generación de estrategias para el fortalecimiento de habilidades, informes, atención al cliente.

Marzo 2019 -Mayo 2019

REPRESENTANTE DE ALIANZAS CORPORATIVAS SAVE THE CHILDREN COLOMBIA

Análisis y búsqueda eficiente de alianzas corporativas, realización de sensibilizaciones y capacitaciones en las empresas donantes acerca de temas relacionados con fortalecimiento familiar, salud, protección y fomento de hábitos saludables en niños y niñas.

FORMACIÓN COMPLEMENTARIA

DIRECCIÓN Y GESTIÓN DE PROYECTOS CAFAM

Duración en horas: 60

Fecha de certificación: Noviembre de 2020

HERRAMIENTAS PARA MEJORAR LA CONVIVENCIA TERRITORIOS UNAD/IDPAC

fecha de certificación: Noviembre de 2019

Duración en horas: 130

LA PERSPECTIVA DE GÉNERO EN ESCENARIOS PRÁCTICOS UNAD/IDPAC

Fecha de certificación: Octubre de 2018

Duración en horas: 130

DIPLOMADO EN PAZ Y NO VIOLENCIA CORPORACIÓN UNIVERSITARIA MINUTO DE DIOS

Estado: Certificado

Fecha de certificación: Abril de 2018

Duración en horas: 438

IDIOMAS

Inglés / Nivel: A2 / Intermedio

Febrero 2018 - PRÁCTICANTE DE TRABAJO SOCIAL Febrero 2019 COLCIENCIAS

- -Gestión social y comunitaria en proyecto de desarrollo social, elaboración de diagnósticos de entorno social de territorios, mapas, matriz de riesgo y planes de gestión
- -Articular de manera clara y efectiva las remisiones de niños, niñas y adolescentes, familias con necesidades de salud mental y apoyo psicosocial entre los diferentes programas y actores locales.
- -Identificar y actualizar en compañía de los miembros del equipo el mapeo de actores locales para generar estrategias de articulación efectiva en casos de Salud mental, apoyo psicosocial y VBG

Recolectar y organizar toda la información generada. - Organizar y preparar la información necesaria para los informes narrativos y técnicos del proyecto.

HABILIDADES

Empatía
Trabajo en equipo
Pensamiento creativo
Motivación y confianza
Proactividad
Comunicación
Escucha activa
Positivismo

APTITUDES

- -Vocación para la asistencia a las comunidades en condición de vulnerabilidad.
- -Acompañamiento en Visitas Domiciliarias
- -Prevención contra el maltrato infantil y abuso sexual.
- -Asesoramiento individual y familiar
- -Conocimiento sobre la atención a personas en condición de discapacidad.